最高法院民事裁定 
111年度台上字第2763號
上  訴  人  王麗珠                           
訴訟代理人  康皓智律師
被 上訴 人  蘇惠英                           
上列當事人間請求所有權移轉登記再審之訴事件，上訴人對於中
華民國111年8月31日臺灣高等法院高雄分院再審判決（111年度
再字第9號），提起上訴，本院裁定如下：
    主  文
上訴駁回。
第三審訴訟費用由上訴人負擔。
    理  由
按上訴第三審法院，非以原判決違背法令為理由，不得為之；
  又判決不適用法規或適用不當者，為違背法令；且提起上訴，
  上訴狀內應記載上訴理由，表明原判決所違背之法令及其具體
  內容，暨依訴訟資料合於該違背法令之具體事實，其依民事訴
  訟法第469條之1規定提起上訴者，並應具體敘述為從事法之續
  造、確保裁判之一致性或其他所涉及之法律見解具有原則上重
  要性之理由。同法第467條、第468條、第470條第2項定有明文
  。是當事人提起上訴，如依同法第469條規定，以原判決有所
  列各款情形之當然違背法令為理由時，其上訴狀或理由書應表
  明該判決有合於各該條款規定情形之具體內容，及係依何訴訟
  資料合於該違背法令之具體事實；如依同法第469條之1規定，
  以原判決有前條以外其他不適用法規或適用不當為理由時，其
  上訴狀或理由書應表明該判決所違背之法令條項，或有關大法
  官解釋或憲法法庭裁判字號，或成文法以外之習慣或法理、法
  則等及其具體內容，暨係依何訴訟資料合於該違背法令之具體
  事實，並具體敘述為從事法之續造、確保裁判之一致性或其他
  所涉及之法律見解具有原則上重要性之理由。上訴狀或理由書
  如未依上述方法表明，或其所表明者與上開法條規定不合時，
  即難認為已合法表明上訴理由，其上訴自非合法。 
本件上訴人對於原判決提起上訴，雖以該判決違背法令為由，
  惟核其上訴理由狀所載內容，係就原審取捨證據、認定事實之
  職權行使所論斷：上訴人於民國111年4月19日民事聲請再審狀
  明確指出原判決附表（下稱附表）編號1之證據屬再審事由之
  證物，並無敘及原確定判決究竟有何合於民事訴訟法第496條
  第1項第1款適用法規顯有錯誤之具體情事，自不能認該狀已表
  明適用法規顯有錯誤之再審事由。至上訴人雖以同年6月20日
  再審補充理由狀主張原確定判決有該條款之適用法規顯有錯誤
  之再審事由，惟已逾30日不變期間（按上訴人係於同年3月31
  日收受最高法院裁定送達）。又附表編號1之證據業經原確定
  判決斟酌，且未為上訴人有利認定；而附表編號2、3、4之證
  物，為在事實審言詞辯論終結前已存在，非上訴人於確定判決
  送達後始知悉，其至同年6月10日、20日、23日始依同條項第1
  3款追加為再審事由，均已逾30日不變期間。從而上訴人依民
  事訴訟法第496條第1項第1款、第13款規定，提起本件再審，
  一部分為不合法，一部分為無理由，應予駁回等情，指摘有判
  決適用法規不當之違背法令情事，及就原審已論斷或其他與判
  決結果無影響者，泛言未為論斷，而非表明該判決所違背之法
  令及其具體內容，暨依訴訟資料合於該違背法令之具體事實，
  更未具體敘述為從事法之續造、確保裁判之一致性或其他所涉
  及之法律見解具有原則上重要性之理由，難認其已合法表明上
  訴理由。依首揭說明，應認其上訴為不合法。
據上論結，本件上訴為不合法。依民事訴訟法第481條、第444
  條第1項、第95條、第78條，裁定如主文。
中　　華　　民　　國　　111 　年　　11　　月　　24　　日
                      最高法院民事第六庭
                          審判長法官  魏  大  喨
                                法官  李  寶  堂
                                法官  高  榮  宏
                                法官  胡  宏  文
                                法官  林  玉  珮
本件正本證明與原本無異
                          書　記　官　李  佳  芬
中　　華　　民　　國　　111 　年　　11　　月　　29　　日